【裁判字號】    96,交簡上,152
【裁判日期】    970117
【裁判案由】    公共危險
【裁判全文】
臺灣板橋地方法院刑事判決           96年度交簡上字第152號
上  訴  人
即被    告  甲○○
上列上訴人即被告因公共危險案件，不服本院96年度交簡字第18
34號，民國96年10月19日第一審刑事簡易判決（聲請簡易判決處
刑案號：96年度速偵字第1686號），提起上訴，本院管轄之第二
審合議庭判決如下︰
    主  文
上訴駁回。
    事實及理由
一、本案經本院審理結果，認原審以被告甲○○所為，係犯刑法
    第一百八十五條之三之服用酒類不能安全駕駛動力交通工具
    而駕駛罪，依刑事訴訟法第四百四十九條第一項前段、第三
    項、第四百五十四條第二項，刑法第一百八十五條之三、第
    四十七條、第四十一條第一項前段，刑法施行法第一之一條
    第一項、第二項之規定，並審酌被告前有因酒醉駕車先後三
    次經警方查獲之紀錄，竟於甫執行完畢後不到一個月旋又再
    犯本件酒醉駕車之犯行，顯見仍其不知悔改、惡性不輕；且
    被告明知酒精成分對人之意識能力具有不良影響，酒後駕車
    對一般往來之公眾及駕駛人本身皆具有高度之危險性，詎其
    竟漠視自身安危，又枉顧公眾安全，於服用酒類，酒後呼氣
    酒精濃度高達每公升零點七三毫克，已處於不能安全駕駛動
    力交通工具之狀態下，仍駕駛車輛行駛於市區道路○○道高
    速公路上，顯已對行車安全發生嚴重危害，並已實際肇生事
    故，暨其犯罪後坦承犯行之態度等一切情狀，量處有期徒刑
    六月，並諭知易科罰金之折算標準，其認事用法並無不當，
    量刑亦屬妥適，應予維持，並引用第一審簡易判決書記載之
    事實、理由及證據（詳如附件）。
三、被告上訴辯稱其駕車到達事發地點時，意識還很清楚，是車
    子故障在那邊等候時，因為工作太累才睡著，請求從輕量刑
    云云。惟查，被告於酒後駕車行駛至國道一號高速公路二十
    七點二公里北向高架路段時，因車輛故障且酒後疲倦，而將
    車輛停在道路中線上，即在車內昏睡，致使後方由證人柳文
    進駕駛之車輛因閃煞不及而翻覆之事實，業據被告於警詢、
    偵查中所自承，並經證人柳文進於警詢中證述屬實，且被告
    於本院審理中復供承其於車輛故障後，並未連絡拖吊車輛，
    僅在車上等候就睡著了等語，顯見被告於高速公路上行車發
    生故障，竟未立即尋求道路救援車輛協助，任令故障車輛停
    放在道路中線，就在車輛上睡覺，完全無視於後方行車之安
    全，其行為顯然係因酒後影響其正常道路駕駛時應有之判斷
    及處理能力，而達不能安全駕駛之程度無疑。又按關於刑之
    量定，係實體法上賦予法院得為自由裁量之事項，倘其未有
    逾越法律所規定之範圍，或濫用其權限，即不得任意指摘為
    違法，被告雖就原審法院適法範圍裁量權之行使為爭執，惟
    原審量定刑期，已審酌被告各種犯罪情狀，並無失出，且查
    被告前有三次因酒後駕車公共危險案件，分別經法院判處拘
    役五十五日、有期徒刑三月、有期徒刑五月確定，且其於本
    案犯行（九十六年八月三日）後之九十六年九月三日，又再
    次因酒後駕車公共危險案件為警查獲，並經本院判處有期徒
    刑六月之事實，有臺灣高等法院被告前案件紀錄表一件、本
    院九十六年度交簡字第一六二四號刑事簡易判決書一件在卷
    足佐，顯見被告已有多次酒後駕車之犯罪紀錄，惟犯後均無
    悔意，一再酒後駕車，惡性非輕，原審判處被告有期徒刑六
    月，應屬妥適，是被告請求從輕量刑云云，並無理由，應予
    駁回。
據上論斷，應依刑事訴訟法第四百五十五條之一第一項、第三項
、第三百六十四條、第三百六十八條、第三百七十三條，判決如
主文。
本案經檢察官陳佳宏到庭執行職務。
中    華    民    國    97    年    1     月    17    日
                     交通法庭   審判長法  官  白光華
                                      法  官  曾淑娟
                                      法  官  楊志雄
以上正本證明與原本無異。
本判決不得上訴。
                                      書記官  張玉如
中    華    民    國    97    年    1     月    17    日


司法院資訊處製作；財團法人民間司法改革基金會備份。
